臺灣臺南地方法院刑事判決　　　　　　　 94年度訴字第453號
公　訴　人　臺灣臺南地方法院檢察署檢察官
被　　　告　甲○○
　　　　　　丁○○
　　　　　　　　　　　1
　　　　　　丙○○
共　　　同
選任辯護人　蘇正信　律師
　　　　　　蔡進欽　律師
　　　　　　蔡弘琳　律師
上列被告因違反槍砲彈藥刀械管制條例等案件，經檢察官提起公
訴（93年度偵字第6042、6087號），本院判決如下：
    主  文
甲○○未經許可，持有制式半自動手槍，累犯，處有期徒刑陸年
，併科罰金新臺幣拾萬元，罰金如易服勞役，以罰金總額與陸
個月之日數比例折算。扣案制式手槍壹枝（槍枝管制編號：00
00000000號）及制式子彈拾顆均沒收。
丁○○以加害生命之事，恐嚇他人致生危害於安全，處有期徒刑
捌月。又被訴未經許可，持有制式半自動手槍及子彈部分無罪。
丙○○無罪。
    事  實
一、甲○○於民國九十年間曾因妨害自由案件，經臺灣高等法院
    臺南分院以九十一年度上易字第一五五號判處有期徒刑四月
    ，如易科罰金，以銀元三百元折算一日，嗣九十一年四月一
    日確定後，於九十一年五月十日繳納易科罰金執行完畢，猶
    不知悔改。其於九十一年五月十日後某不詳時間，明知姓名
    年籍不詳綽號「鳥仔間」（臺語）之成年男子所持有捷克製
    ＣＺ廠１００型口徑９ｍｍ半自動制式手槍一枝（槍枝管制
    編號：0000000000號）以及制式子彈十三顆，乃
    屬非經中央主管機關許可，不得持有之槍砲彈藥刀械管制條
    例第四條第一項第一、二款所示之槍砲及彈藥，竟未經許可
    ，無故自該男子處受讓前開槍彈而持有之，並將上開制式手
    槍及子彈置於住處及其所駕駛使用之車號ＨＪ─２３０８號
    自用小客車右前座前方置物箱內。嗣於九十三年六月五日凌
    晨三時許，由甲○○駕駛自用小客車搭載丁○○（綽號阿呆
    ），前往臺南縣永康市○○路七一四號「甘之醇茶行」時，
    因檢警已由通訊監察中獲知上開情資，即於當日清晨五時許
    緊急前往「甘之醇茶行」進行搜索，並在上開自用小用車內
    查獲甲○○所持有之上開制式手槍一枝及制式子彈十三顆（
    經鑑驗試射三顆，現餘十顆）。
二、丁○○於不詳時間及地點，得知己○○係第十五屆臺南市議
    會現任議員，且己○○曾在臺南市議會質詢「夜明珠」觀光
    夜市攤販問題【該項質詢導致每一攤位之登記費用由新臺幣
    （下同）十餘萬元降至四萬元，並由原總數二百三十二個攤
    位，在得標後增加為三百六十八個攤位，因己○○質詢後又
    改為原先規劃之二百三十二個攤位】，另得知己○○常在位
    於臺南市○○區○○路二段與育平路口之「御泉三溫暖」出
    入。丁○○遂於九十三年五月十六日凌晨某時許，搭乘由不
    知情之丙○○所駕駛之自用小客車，前往「御泉三溫暖」店
    外等候己○○，俟己○○於九十三年五月十六日凌晨一時五
    十分許抵達「御泉三溫暖」並進入店內時，丁○○立即尾隨
    進入店內大廳，基於恐嚇加害己○○生命之故意，以臺語向
    己○○恐嚇說：「你是己○○議員喔？你娘臭雞巴！你是夜
    明珠想要分成嗎？你是不要命嗎！」等語，並於放話後旋即
    離去，己○○遂心生畏懼，致生危害於安全。嗣己○○於二
    週後在臺南市議會質詢時表示曾受人跟蹤恐嚇，並主動請求
    由臺南市議會發函向臺南市警察局請求派遣隨扈警力保護，
    經警主動聯繫己○○，始循線得知上情。
三、案經臺南市警察局第四分局報告及臺灣臺南地方法院檢察署
    檢察官自動檢舉偵查後提起公訴。
    理  由
壹、有罪部分：
  一、被告甲○○被訴未經許可持有制式手槍及子彈部分：上開
      犯罪事實，業據被告甲○○於本院審理時自白承認（見本
      院卷第四八頁），復有現場蒐證照片十八張在卷可稽（見
      警卷二第五六至六一頁），而查獲制式手槍一枝及制式子
      彈十三顆之扣案過程，亦有搜索扣押筆錄一份（見警卷二
      第二一至二二頁）及本院九十三年度急搜字第十號刑事卷
      宗（外放）可證。扣案手槍及子彈經送鑑定結果，送鑑制
      式手槍一枝（槍枝管制編號：0000000000號）
      ，認係捷克ＣＺ廠１００型口徑９ｍｍ制式半自動手槍，
      槍管內具陸條右旋來復線，機械性能良好，可擊發同口徑
      制式子彈，具殺傷力；而送鑑子彈十三顆（試射三顆），
      認均係口徑九釐米制式子彈，均具殺傷力，此有內政部警
      政署刑事警察局九十三年七月二十日刑鑑字第○九三○一
      二四一九八號槍彈鑑定書一份在卷可稽（見偵查卷二第一
      四三至一四六頁）。是被告甲○○所持有之上開手槍及子
      彈，確實屬於槍砲彈藥刀械管制條例第四條第一項第一、
      二款所示之非經中央主管機關許可，不得持有之槍枝及子
      彈，其自白自與事實相符，被告甲○○未經許可持有制式
      手槍及子彈部分事證明確，應堪認定。
  二、被告丁○○被訴恐嚇危害安全部分：
    (一)訊據被告丁○○固坦承有於上開時間前往御泉三溫暖與己○○發生對話一事，惟矢口否認有恐嚇己○○之犯行，辯
      稱：「我的朋友『崁源』在兩、三年前告訴我己○○欠他
      新臺幣八萬元（於本院審理時稱九萬多元），我只是去幫
      『崁源』要債。我當時是向己○○說『盧議員你有無欠崁
      源的錢』，己○○表示不認識崁源，我又向己○○說『可
      是人家有說你有欠他錢，當議員欠錢就不用還！』，後來
      因為氣氛不好就離開了」云云（見警卷一第六至十頁，偵
      查卷一第十至十一頁、卷二第五六、一一四、一五三頁，
      本院卷第三六、一七六至一七八頁）。
    (二)經查：
　    1.證人即臺南市議員己○○於本院審理時證稱：「我於九
   　   十三年五月十六日凌晨一時五十分左右在「御泉三溫暖
        」遇見丁○○及丙○○，當時有提到夜明珠觀光夜市的
        事，由於時間過很久，印象中只記得戴眼鏡的（丁○○
        ）用一般的語氣對我口出穢言，要求我不要再質詢及開
        記者會，對話時間大約在一分鐘左右。丁○○與丙○○
        是一前一後，沒有並肩站在一起，丁○○也沒有提到要
        討債的事，二人隨後就離開了，我當時十分害怕，進去
        三溫暖一下，沒有洗澡就離開了。隔幾天我在市議會質
        詢時有提到這件事，在此之前我不曾向警方申請保護，
        但是我有為了這件事向警方申請保護。印象中是臺南市
        警察局局長因為質詢時在場，所以主動派員向我詢問此
        事及偵辦，我記得案發當時在九十三年五月三十一日第
        一次所做的警詢筆錄，是我記憶最清楚的記載。」等語
        （見本院卷第一五四至一六二頁）。而證人即被害人己○○於警詢時係陳稱：「我進入御泉三溫暖後，有兩名
        陌生男子隨我進入，身高約一百七十公分戴眼鏡的男子
        【嗣後指認乃丁○○】問我是否為己○○議員，我回答
        是，丁○○隨即以『妳娘臭雞巴！』三字經罵我，問我
        『你是夜明珠想要分成嗎？』，我回答沒有，丁○○又
        說『你是不要命嗎？』後就走了。我當時感到十分危險
        害怕。」等語（見警卷一第一至五頁），亦與其在偵查
        中所為證詞相符（見偵查卷一第十七至十九頁）。
      2.證人即御泉三溫暖當日值班櫃檯會計乙○○於本院審理
        時證稱：「案發當時我坐在櫃檯寫報表及招呼客人，我
        有點近視，有看到己○○以及隨後進來的二名男子，由
        於我與他們三人間有點距離，加上大廳有播放音樂，只
        知道他們有在說話，音量有一點大聲，但是我並不清楚
        是誰在講話，也不知道談話內容，後來己○○只有在大
        廳停留一下子。」等語（見本院卷第一六二至一六六頁
        ）；而證人乙○○於偵查中經具結後，亦證稱：「當時
    　　只記得有二位男子先後隨同己○○進入御泉三溫暖，很
　　　　大聲的與己○○說話，但是因為我距離他們有七、八公
  　　　尺遠，並無法聽見談話內容，也不知道是誰在講話。」
    　　等語（見偵查卷二第一三四至一三九頁），與其在警詢
      　中所為之陳述相同（見警卷一第十五之一至十五之三頁
        ）。
      3.又證人己○○於九十三年五月十六日凌晨遭恐嚇後，臺
        南市議會確實依據己○○議員之請求，於九十三年五月
        二十六日以己○○議員表示近期有不明人士暗中跟監為
        由，發函臺南市警察局請求派遣隨扈人員保護己○○議
        員，上開函文經臺南市警察局第四分局派員查證屬實後
        ，乃派遣隨扈，以三個月為期，用以保護己○○議員之
        安全，有臺南市警察局九十四年六月二十日南市警保民
        字第０９４５０１９８７２號檢附之議員己○○申請派
        遣隨扈相關函文及內部簽辦資料一份可查（見本院卷第
        六五至七一頁，而臺南市議會函覆本院內容均與上開書
        證一致，見本院卷第一一五至一一六、一一九至一二五
        、一二八頁）。
      4.綜合上開證據資料，本院認定如下：由證人即被害人己○○於警詢、偵查及本院所為之證述，有關被告丁○○
        於何時何地尾隨證人進入「御泉三溫暖」、被告丁○○
        所使用之語句內容及聲調、交談時間、隨後離去狀況，
        均始終一致且高度相符；雖證人乙○○並未聽聞被告丁○○與證人己○○之對話內容，但對於被告丁○○確實
        是尾隨證人己○○進入「御泉三溫暖」，雙方對話所使
        用之聲調及交談時間、隨後離去狀況等節所為證詞，均
        與證人己○○所為證詞相同，益可佐證證人己○○所為
        證詞確屬真實。另證人己○○受上開恐嚇話語後，即於
        二週內主動向臺南市議會請求發函臺南市警察局，要求
        派遣隨扈警員保護安全，足可認定上開恐嚇證人己○○
        生命之言詞，確實造成證人己○○心生畏懼，且致生危
        害於安全。雖證人己○○曾於九十三年六月五日在偵查
        中具結時曾證稱「一名男子恐嚇稱『你娘臭雞巴！你是
        夜明珠想要分成嗎？』，另一名男子則恐嚇稱『你是不
        要命嗎！』等語（見偵查卷二第六二頁），惟當時其亦
        僅指認綽號「阿呆」之被告丁○○（見偵查卷二第六二
        至六四頁），上開證人己○○陳述並無指述不一致之情
        形。因此，已可認定被告丁○○確實有於上開時地以加
        害生命之事，恐嚇證人己○○，致生危害於安全。
      5.被告丁○○固辯稱其並未恐嚇上開話語，只是單純去向
        證人己○○索討其朋友「崁源」之債務云云。然而上開
        債務何時發生、有無債權憑據均不明，因此上開債務是
        否真實存在，即有疑義。縱認該債務確實存在，但被告
        丁○○有否獲得已過世「崁源」家屬之授權等節，被告
        丁○○對此亦未舉證提供法院調查。又證人己○○乃臺
        南市安平區議員，身為民意代表，自有公開固定之服務
        處提供選民服務，但被告丁○○自稱知悉己○○乃臺南
        市議員，卻又表示不知道如何找己○○，所以過了三年
        多才去「御泉三溫暖」要債云云（見本院卷第一七八頁
        ），亦與常情不合。而被告丁○○上開有利於己之辯解
        ，俱未舉證提供法院調查，自不能作為有利被告認定，
        且上開辯解多與常情不合，亦不能盡信，自不足採信。
        綜上，被告丁○○恐嚇危害安全犯行部分事證明確，應
        堪認定。
三、論罪科刑：
  (一)被告甲○○部分：
    1.核被告所為，係犯槍砲彈藥刀械管制條例第七條第四項未
      經許可持有制式手槍罪、同法第十二條第四項未經許可持
      有制式子彈罪【起訴書於犯罪事實雖記載被告甲○○意圖
      販賣而持有上開槍彈，此業經公訴檢察官將被告甲○○涉
      犯之法條特定為前開之罪，併此敘明】。被告同時持有制
      式手槍及子彈之行為，屬一行為觸犯數罪名之想像競合犯
      ，應依刑法第五十五條前段規定，從重依槍砲彈藥刀械管
      制條例第七條第四項未經許可持有制式手槍罪處斷。又被
      告前因妨害自由案件，經法院判處有期徒刑四月確定，於
      九十一年五月十日繳納易科罰金執行完畢，有臺灣高等法
      院被告前案紀錄表一份在卷可憑（見本院卷第五頁），其
      受有期徒刑之執行完畢，五年以內再犯本件有期徒刑以上
      之罪，為累犯，依刑法第四十七條之規定加重其刑。
    2.爰審酌被告有上開前科，素行不佳，其未經許可持有槍彈
      ，雖未持之犯罪，但將之隨身攜帶置於車上，隨時可以持
      之使用，仍危害社會治安甚鉅，惟犯罪坦承犯行，並斟酌
      被告之生活狀況、智識程度、犯後態度等一切情狀，量處
      如主文所示之刑，並就併科罰金部分諭知易服勞役之折算
      標準，以資懲儆。
    3.扣案制式半自動手槍一枝（槍枝管制編號：000000
      0000號）及制式子彈十顆，屬違禁物，應依刑法第三
      十八條第一項第一款之規定宣告沒收。另鑑驗試射之子彈
      三顆，業經試射，已非屬違禁物，爰不為沒收之諭知。至
      於扣案老虎鉗、活動扳手、逃生刀、美工刀、鋸子、鐵鎚
      各一支，尖嘴鉗、平口鉗、梅花扳手、銼刀各二支，模型
      槍盒及工具箱各一只、起子九支、彈簧十三條等物品（見
      警卷二第二八至三十頁之搜索扣押筆錄），乃被告甲○○
      所有，為其修理家中物品使用及擔任模具學徒時所留下之
      物品，業據其陳明在卷（見警卷二第二頁背面）；而被告
      甲○○所有ＮＯＫＩＡ牌行動電話一支【內含00000
      00000號ＳＩＭ卡一張】、被告丁○○所有ＭＯＴＯ
      ＲＯＬＡ牌行動電話一支【內含0000000000號
      ＳＩＭ卡一張】（以上見偵查卷二第四頁），俱與被告甲○○非法持有制式槍彈之罪無關，爰均不為沒收之諭知。
  (二)被告丁○○部分：核被告所為，係犯刑法第三百零五條之恐
    嚇罪。爰審酌被告曾有傷害致死前科，有臺灣高等法院被告
    前案紀錄表一份在卷可憑（見本院卷第七頁），素行不佳，
    於深夜時分恐嚇落單之民意代表，欲干擾民意代表質詢問政
    ，危害被害人個人安全及社會公益至為重大，且被告矯飾否
    認犯行，犯後態度不能認為良好等一切情狀，量處如主文所
    示之刑，以資懲儆。
貳、無罪部分：
  一、被告丁○○被訴共同未經許可持有制式手槍及子彈部分：
    (一)起訴意旨略以：被告丁○○與甲○○基於無故持有制式手
      槍及子彈之犯意聯絡，自某不詳時間起，共同持有前開制
      式手槍及子彈，並將上開制式手槍及子彈置於被告甲○○
      住處及其所駕駛之車號ＨＪ─２３０８號自用小客車右前
      座前方置物箱內。嗣於九十三年六月五日凌晨三時許在「
      甘之醇茶行」當場查獲被告甲○○所駕駛之自用小客車置
      物箱內放有前開制式手槍及子彈。因而認定被告丁○○就
      此與被告甲○○前揭論罪科刑之未經許可持有制式手槍及
      子彈部分，乃基於犯意聯絡及行為分擔之共同正犯等語。
    (二)起訴意旨認定被告丁○○共同未經許可持有制式手槍及子
      彈，係以扣案槍彈之查獲情形、被告甲○○及丁○○之測
      謊鑑定結果、共同被告甲○○之供述以及證人邱小侖之證
      詞等證據資料，作為主要論據。訊據被告丁○○則堅決否
      認有與被告甲○○未經許可共同上開持有制式手槍及子彈
      ，辯稱：「我當日只是與甲○○一起去『華爾滋』及『都
      江堰ＫＴＶ』喝酒，隨後再一起到『甘之醇茶行』喝茶，
      我是坐在右前座，扣案槍彈是甲○○的，與我無關。我只
      是曾經在查獲前幾天在甲○○汽車置物箱找香菸時，經甲○○告知過汽車置物箱有東西，但我並沒有拿出來看」等
      語（見警卷二第四至七頁，偵查卷二第五六、一○八、一
      一六、一五三頁，本院卷第三六、一七六頁）。
    (三)按犯罪事實應依證據認定之，無證據不得認定犯罪事實；
      又不能證明被告犯罪者，應諭知無罪之判決，刑事訴訟法
      第一百五十四條第二項、第三百零一條第一項分別定有明
      文。又事實之認定，應憑證據，如未能發現相當證據，或
      證據不足以證明，自不能以推測或擬制之方法，為裁判基
      礎（最高法院四十年臺上字第八六號判例參照）。再者，
      認定犯罪事實所憑之證據，雖不以直接證據為限，間接證
      據亦包括在內，然無論直接或間接證據，其為訴訟上之證
      明，須於通常一般之人均不致有所懷疑，而得確信其為真
      實之程度者，始得據之為有罪之認定，倘其證明尚未達到
      此一程度，而有合理之懷疑存在時，即無從為有罪之認定
      （最高法院七十六年台上字第四九八六號判例要旨參照）
      。經查：
      1.被告甲○○及丁○○曾經高雄市政府警察局刑事鑑識中
        心進行測謊鑑定，其中被告甲○○對於「查獲手槍是否
        為鳥仔間所交付」、「查獲手槍是否為丁○○所交付」
        ，被告丁○○對於「有無拿一把槍給甲○○」、「甲○○被查獲的槍是否是你交給他的」等四項問題，經鑑定
        結果均呈說謊不實反應，有該局九十三年九月十五日高
        市警鑑字第（０９３）００６１０８２號函覆之測謊鑑
        定書一份可查（見偵查卷二第二一八至二二六頁）。然
        按測謊鑑定係依一般人在說謊時，會產生遲緩、緊張、
        恐懼、不安等心理波動現象，乃以科學方法，由鑑定人
        利用測謊儀器，將受測者之上開情緒波動反應情形加以
        紀錄，用以判別受測者之供述是否真實。故測謊鑑定，
        倘鑑定人具備專業之知識技能，所測試之問題及其方法
        又具專業可靠性時，該測謊結果，如就否認犯罪有不實
        之情緒波動反應，雖非不得供為有罪判決之參考。但因
        測謊鑑定結果未具有全然之準確性，仍不得採為判決之
        唯一及絕對依據，此迭經最高法院著有相關刑事判決可
        考（九十三年度台上字第三二七號、九十一年度台上字
        第三五九、三七一號、八十九年度台上字第二○一○號
        、八十八年度台上字第二九三六、五○三八號、八十七
        年度台上字第三三三九、三九二八號、八十五年度台上
        字第五七九一號）。因此，上開測謊鑑定不利於被告丁○○部分，仍應有積極證據證明被告丁○○確實有持有
        查獲手槍及子彈之犯意聯絡及行為分擔，始得認定被告
        丁○○確實涉有上開犯行。
      2.共同被告甲○○於警詢及偵查中均始終陳稱：「被查獲
        的手槍及子彈是二年前『鳥仔間』交給我的，我將查獲
        槍彈放在我汽車的右前置物箱內已經好幾個月了。丁○○並不知道我有這些槍彈，是在查獲前幾天丁○○搭乘
        我所駕駛之自用小客車，於找尋香菸時在右前座置物箱
        內有看到扣案手槍，但丁○○並沒有拿出來。查獲當時
        丁○○也不知道我還是把槍彈放在車上，當時丁○○只
        是坐在自用小客車右前座，扣案槍彈與丁○○無關」等
        語（見警卷二第二至三頁，偵查卷二第八七至八九、九
        一至九三頁，本院卷第一七三至一七五頁）。
      3.扣案手槍及子彈經送內政部警政署刑事警察局以氰丙烯
        酸酯法化驗結果，未採獲可資比對指紋，有該局九十四
        年八月四日刑紋字第０９４０１０４４４７號鑑驗書一
        份可考（見本院卷第七七頁）。
      4.九十三年六月五日對於被告丁○○實施搜索時，並未獲
        得被告丁○○涉有非法持有槍彈之相關事證（見警卷二
        第二三至二四頁）。而被告丁○○所使用之門號000
        0000000號行動電話通訊監察譯文中，核其內容
        亦與本案持有槍彈部分沒有關連（見警卷二第三八至四
        四、五五頁）；至於被告甲○○所使用之門號0000
        000000號行動電話通訊監察譯文中，核其內容與
        本案並無關連（見警卷二第三四至三七、四五至五四頁
        ）。
      5.綜上，被告丁○○並不否認曾經見過並知悉被告甲○○
        持有查獲槍彈，且其如何知悉被告甲○○查獲槍彈之過
        程，勾稽被告丁○○及甲○○之陳述，確實相符。然按
        刑事法上所稱之「持有」，乃指行為人以支配之意思，
        將物品置於自己事實上得為實力支配下之狀態而言；故
        「持有」云者，必須行為人對該財物有支配之意思，並
        實際上已將之移入自己事實上得為支配之狀態（即行為
        中），始足當之。而行為人持有槍、彈之久暫，與其於
        何時、何地以何代價向何人購得槍、彈，均不影響其無
        故持有槍、彈犯罪行為之成立，有最高法院八十一年度
        臺上字第二三九九號、八十二年度臺上字第一一三五號
        判決要旨可資參照。查本件至多僅能證明被告丁○○曾
        經見過被告甲○○持有查獲槍彈，惟上開自用小客車乃
        被告甲○○個人使用及駕駛，與被告丁○○無關；而被
        告丁○○有無以自己支配意思，以如何方式將查獲槍彈
        置於自己實力支配之下，本案所有證據資料均無法證明
        上開要件之待證事實確實存在，又前開其餘證據資料，
        均無法積極證明被告丁○○確實自己持有前開槍彈，也
        無法證明係與被告甲○○基於犯意聯絡，託由被告甲○○親手持有扣案槍彈，亦即，本案除測謊鑑定該項證據
        不利被告丁○○外，其餘證據資料均不能對於被告丁○○作不利認定。
      6.至於警詢時所傳喚之證人陳漢良（見警卷二第十至十八
        頁）、黃郁文（見警卷二第三一至三三頁）、呂孟哲（
        見偵查卷二第一二九至一三一、一七一至一七四頁）、
        周義雄（見偵查卷二第一六四至一六八頁）、邱小侖（
        見偵查卷二第一七七至一八一頁），九十三年六月五日
        對於第三人鄭孟華、吳天龍所為之搜索（見警卷二第十
        九至二十、二五至二七頁），乃偵查本案所通知傳喚之
        相關人士及偵查作為，檢察官並未將上開資料列為證據
        ，且經本院審核後均與被告丁○○被訴未經許可共同持
        有制式槍彈無關，併此敘明。
    (四)綜合上開所有證據資料，尚無從認定被告丁○○有為自己
      之意思，將上開槍彈置於自己實力支配之狀態下，亦無法
      證明被告丁○○確實曾經持有上開槍彈，本案唯一不利證
      據，只有前開測謊鑑定而已，揆諸最高法院上開判決意旨
      ，自難僅憑測謊鑑定該項唯一證據，即推論被告丁○○確
      有非法持有制式手槍及子彈之犯行。此外，復查無其他積
      極證據足證被告丁○○有起訴意旨所指犯行，被告丁○○
      被訴與被告甲○○共同未經許可持有制式手槍及子彈部分
      之罪，即屬不能證明，自應諭知被告丁○○無罪之判決。
  二、被告丙○○被訴共同恐嚇己○○部分：
    (一)起訴意旨略以：被告丙○○與丁○○基於恐嚇之犯意聯絡
      ，於九十三年五月十六日凌晨某時許，由被告丙○○駕駛
      之自用小客車搭載被告丁○○，前往「御泉三溫暖」店外
      等候己○○，俟己○○於九十三年五月十六日凌晨一時五
      十分許抵達「御泉三溫暖」並進入店內時，被告丙○○及
      丁○○立即尾隨進入店內大廳，旋基於恐嚇加害己○○生
      命之故意，以臺語向己○○恐嚇如本案犯罪事實二所為之
      話語，並於放話後旋即離去。因認被告丙○○就此部分與
      被告丁○○共同涉犯刑法第三百零五條之恐嚇罪嫌等語。
    (二)起訴意旨認定被告丙○○共同涉犯前揭犯行，係以證人己○○、乙○○及秘密證人Ａ１之證述，以及共同被告丁○○之供述等證據資料，作為主要論據。訊據被告丙○○堅
      決否認有前開犯行，其於警詢及偵查中始終辯稱：「當天
      是我與丁○○一起泡茶，之後丁○○叫我載他出門，他在
      車上只說要去跟人家要債，到了御泉三溫暖後，丁○○先
      進去，我跟在他後面，後來丁○○便跟己○○講話，我站
      在丁○○後面，並不知道他們的對話內容，之後丁○○便
      轉身與我一起離開，這段時間我都沒有說話」等語（見警
      卷一第十一至十五頁，偵查卷一第十一至十二、二五頁、
      卷二第一二四頁，本院卷第三六、一七九至一八○頁）
    (三)按犯罪事實應依證據認定之，無證據不得認定犯罪事實；
      又不能證明被告犯罪者，應諭知無罪之判決，刑事訴訟法
      第一百五十四條第二項、第三百零一條第一項分別定有明
      文。另按告訴人之告訴，係以使被告受刑事訴追為目的，
      是其陳述是否與事實相符，仍應調查其他證據，以資審認
      ；因此告訴人之指訴，須無瑕疵可指，且就其他方面調查
      ，又與事實相符，始足採為認定犯罪事實之憑證，有最高
      法院五十二年度臺上字第一三○○號判例意旨可資參照。
      經查：
      1.證人己○○於警詢、偵查及本院時所為之證詞，已如前
        述，其中有關被告丙○○部分，證人己○○始終陳稱：
        「丙○○始終沒有開口說話，只有在離開時拉走丁○○
        ，說『呆仔，走啦。』」等語（見警卷一第一至五頁）
        ；於偵查中甚至明白表示：「當天是丁○○距離我比較
        近，丙○○是站在丁○○後方，並沒有對我說話，也沒
        有用言詞恐嚇我」等語（見偵查卷一第十七至十八頁）
        。雖證人己○○前曾在偵查中具結時證稱「一名男子恐
        嚇稱『你娘臭雞巴！你是夜明珠想要分成嗎？』，另一
        名男子則恐嚇稱『你是不要命嗎！』等語（見偵查卷二
        第六二頁），惟當時其亦僅指認綽號「阿呆」之被告丁○○（見偵查卷二第六二至六四頁）；而證人乙○○並
        未聽聞證人己○○受恐嚇之對話內容，僅證稱被告二人
        確實是尾隨證人己○○進入「御泉三溫暖」，也無法判
        定是由何人與證人己○○進行對話，均已如前述。
      2.同案被告丁○○亦始終表示「我只是向丙○○說載我去
        要債，但丙○○全程並沒有開口說話」等語（見警卷一
        第六至十頁，偵查卷一第十至十一頁、二第一一五、一
        五四頁）。
      3.此外，經本院函請臺南市警察局第四分局派員於凌晨一
        時許即己○○遭恐嚇相關時間，至「御泉三溫暖」進行
        拍照蒐證，「御泉三溫暖」大廳佔地寬廣，櫃檯與大門
        口及客人休息區○○○段距離，其中櫃台至大門處距離
        約七公尺，且該時段人士略為稀少，有該局九十四年八
        月十三日南市警四刑字第０９４４４２８７９６號函覆
        之大廳擺設照片十九張、現場圖及查訪表各一份可稽（
        見本院卷第七九至九二頁）。
      4.綜合前開證據資料，證人即被害人己○○並未證明表示
        被告丙○○有使用恐嚇之言語或行動，被告丙○○只是
        陪同被告丁○○單純站在現場；依據現場大廳當時空間
        、音樂聲響以及被告丁○○與證人己○○之對話音量，
        證人乙○○亦無法證明被告丙○○有無說話或對證人己○○實施恐嚇犯行；又被告丁○○僅單純欺騙告知被告
        丙○○載伊去要債，並未具體說明要債之內容，也未表
        明是要去找議員己○○，此亦為被告丁○○及丙○○始
        終陳述如一；尤為要者，本案所有證據資料均不能證明
        被告丁○○及丙○○有何犯意聯絡，且被告丙○○依前
        開證人所言，並未具體實施恐嚇此項構成要件之行為。
        本院認為被告丙○○聽信被告丁○○之說詞，搭載被告
        丁○○抵達現場，於被告丁○○實施恐嚇犯行時仍停留
        在現場等節，其行為固然魯莽不當，但不能以其魯莽不
        當行為遽認被告丙○○確與被告丁○○對於恐嚇己○○
        部分有犯意聯絡及行為分擔。
      5.而依據司法院大法官釋字第三八四號解釋意旨，所謂「
        依法定程序」，係指凡限制人民身體自由之處置，不問
        其是否屬於刑事被告之身分，國家機關所依據之程序，
        須以法律規定，其內容更須實質正當，並符合憲法第二
        十三條所定相關之條件；關於秘密證人制度，剝奪被告
        與證人對質結問之權利，並妨礙法院發見真實，乃逾越
        必要程度，欠缺實質正當，尚與首開憲法意旨不符。因
        此秘密證人Ａ１部分（見偵查卷二第六六至六八頁），
        於偵查中雖經具結作證，惟該證人並未於審判中陳述，
        揆諸前開意旨，本院認定秘密證人Ａ１於偵查中所為之
        陳述不具證據能力，併此敘明。
    (四)綜前所述，被告丙○○雖曾與被告丁○○一起前往「御泉
      三溫暖」，但本案相關證據資料，均不能證明被告丙○○
      與被告丁○○有恐嚇之犯意聯絡及行為分擔，並推由被告
      丁○○實施本件恐嚇犯行。此外，復查無其他任何積極之
      證據，足認被告丙○○有上述恐嚇之犯行，揆諸前開說明
      ，被告丙○○被訴恐嚇之罪，即屬不能證明，自應諭知被
      告丙○○無罪之判決。
據上論斷，應依刑事訴訟法第二百九十九條第一項前段、第三百
零一條第一項，槍砲彈藥刀械管制條例第七條第四項、第十二條
第四項，刑法第十一條前段、第三百零五條、第五十五條、第四
十七條、第四十二條第三項、第三十八條第一項第一款，罰金罰
鍰提高標準條例第一條前段、第二條，判決如主文。
本案經檢察官戊○○到庭執行職務。
中　　華　　民　　國　　94　　年　　12　　月　　21　　日
                  刑事第十一庭  審判長法　官  謝瑞龍
                                      法　官  周紹武
                                      法　官  李東柏
以上正本證明與原本無異。
如不服本判決，應於判決送達後十日內，向本院提出上訴狀。
　　　　　　　　　　　　　　　　      書記官　簡湘雲
中　　華　　民　　國　　94　　年　　12　　月　　21　　日
附錄本案論罪科刑法條全文：
刑法第三百零五條
以加害生命、身體、自由、名譽、財產之事，恐嚇他人致生危害
於安全者，處二年以下有期徒刑、拘役或三百元以下罰金。
槍砲彈藥刀械管制條例第七條第四項
未經許可，持有、寄藏或意圖販賣而陳列第1項所列槍砲、彈藥
者，處五年以上有期徒刑，併科新台幣一千萬元以下罰金。
槍砲彈藥刀械管制條例第十二條第四項
未經許可，持有、寄藏或意圖販賣而陳列子彈者，處五年以下有
期徒刑，併科新台幣三百萬元以下罰金。
